# 关于合并范围的特殊问题解释

提问人：茶前饭后 时间：2020-01-03 16:45:49
请教陈版，一家平台公司通过政府行为协调把A公司转到B公司作为B公司的子公司，工商登记是 2019 年 9 月份变更，但是截至年末，B公司还未向A公司的原股东支付对价，请问版主，这种情况下B公司在期末合并时需要从2019 年 9 月将A公司纳入合并范围吧？
我的判断是，B公司还未取得A公司的相关帐套、经营管理还为参与、对价还为支付、双方也没有相关约束性或收益权利说明、尽管变更了工商登记，或许后续还有其他不确定事项，暂不能纳入合并范围，只在审计报告中说相关说明，这样理解可以吗？感谢版主指点！

回答人：chenyiwei
需结合具体个案的背景分析，无论如何，如果在已变更工商登记的情况下认为尚未取得控制权，需有充分、适当的审计证据作为支持。